臺灣板橋地方法院民事判決　　　　　　 93年度重訴字第219號
原　　　告　Ｌ○○
訴訟代理人　吳奎新律師
複代理人　　鍾賢斌律師
　　　　　　黃瑞真律師
被　　　告　Ｂ○○
　　　　　　　　　　　　樓
　　　　　　丑○○
訴訟代理人　戌○○
被　　　告　巳○○
　　　　　　　　　　　　樓
　　　　　　卯○○
　　　　　　Ｅ○○
　　　　　　Ｆ○○
訴訟代理人　宇○○
　　　　　　　　　　　　2之2.
被　　　告　Ｃ○○
　　　　　　　　　　　　二號
　　　　　　Ａ○○
　　　　　　　　　　　　八號二.
　　　　　　丙○○
　　　　　　戊○○
　　　　　　己○○
　　　　　　Ｄ○○
　　　　　　　　　　　　號
　　　　　　黃○○
　　　　　　　　　　　　號五樓.
　　　　　　壬○○
　　　　　　　　　　　　號八樓.
　　　　　　玄○○
　　　　　　　　　　　　號八樓.
　　　　　　乙○○
　　　　　　　　　　　　號七樓.
　　　　　　癸○○
　　　　　　　　　　　　號
　　　　　　亥○○
　　　　　　　　　　　　號六樓.
訴訟代理人　寅○○
　　　　　　　　　　　　號六樓.
被　　　告　辛○○
　　　　　　宙○○
　　　　　　Ｈ○○
　　　　　　申○○
　　　　　　酉○○
　　　　　　甲○○
　　　　　　Ｋ○○
　　　　　　Ｇ○○
　　　　　　辰○○
　　　　　　未○○
　　　　　　天○○
　　　　　　寅○○
　　　　　　丁○○
　　　　　　Ｉ○○
　　　　　　地○○
　　　　　　午○○
　　　　　　Ｊ○○
　　　　　　庚○○
　　　　　　子○○
上列當事人間請求履行契約事件，經本院於民國94年6 月9 日言
詞辯論終結，判決如下：
    主  文
原告之訴駁回。
訴訟費用由原告負擔。
    事實及理由
壹、程序方面：
一、按訴狀送達後，原告不得將原訴變更或追加他訴，但減縮應
    受判決事項之聲明者，或該訴訟標的對於數人必須合一確定
    時，追加其原非當事人之人為當事人者，不在此限，民事訴
    訟法第255 條第1 項第3 、5 款分別定有明文。查本件原告
    提起本件訴訟，據其於民國93年4 月9 日所提出之起訴狀所
    載，係請求被告Ｂ○○、丑○○、巳○○、卯○○、Ｅ○○
    、Ｆ○○、Ｃ○○、Ａ○○、丙○○、戊○○、己○○、Ｄ
    ○○、黃○○、壬○○、玄○○、乙○○、癸○○、亥○○
    、辛○○等19人應將坐落台北縣蘆洲市○○段279 地號、28
    0 地號土地，及台北縣蘆洲市○○段281 地號、279 地號、
    245 地號土地所有權移轉登記原告。嗣於93年7 月8 日本院
    首次進行言詞辯論前，撤回上開成功段279 地號、280 地號
    之請求，並減縮其餘聲明為請求被告將如附表一所示之不動
    產辦理繼承登記後，將其所有權移轉登記予原告。繼於94年
    5 月31日追加其餘繼承人宙○○、Ｈ○○、申○○、酉○○
    、甲○○、Ｋ○○、Ｇ○○、　辰○○、未○○、天○○、
    寅○○、丁○○、Ｉ○○、地○○、午○○、Ｊ○○、庚○○、子○○為共同被告，核與首揭規定相符，應予准許。
二、本件被告Ｂ○○、丑○○、巳○○、Ａ○○、丙○○、戊○○、己○○、Ｄ○○、黃○○、壬○○、玄○○、乙○○、
    癸○○、亥○○、寅○○、辛○○、宙○○、Ｈ○○、申○○、酉○○、甲○○、Ｋ○○、Ｇ○○、辰○○、天○○、
    寅○○、未○○、丁○○、Ｉ○○、地○○、午○○、Ｊ○○、子○○未經合法通知，未於最後言詞辯論期日到場，核
    無民事訴訟法第386 條所列各款情形，爰依原告之聲請，由
    其一造辯論而為判決。
貳、實體方面：
一、原告起訴主張：
  (一)緣原告於78年4 月10日經Ｂ○○胞姊林美汝之介紹，與Ｂ○○、丑○○、林起嘴、Ｃ○○、Ａ○○、林萬生、Ｄ○○、
    黃○○、壬○○、玄○○、林朝明、林土壽、林財、林建達
    、Ｅ○○、Ｆ○○，就台北縣蘆洲鄉○○○段209 地號、20
    9 之1 地號及209 之2 地號（重測後為台北縣蘆洲市○○段
    281 地號、279 地號、245 地號）之土地所有權，定有如附
    表二所示六筆買賣契約，雙方並約定於原告依約交付第2次
    買賣價金之同時，出賣人應將辦理移轉登記所而之相關文件
    交付原告。而原告於78年4 月至5 月間即按約定交付第1、2
    次買賣價金，並經前開出賣人等簽收於契約書上無誤，是原
    告自得本於前開買賣契約，請求各出賣人將辦理系爭土地所
    有權移轉登記所需之所有文件交付予原告。
  (二)出賣人中，林起嘴、林萬生、林朝明、林土壽、林財及林建
    達等六人業已死亡，其繼承人巳○○、卯○○、宙○○、Ｈ
    ○○（林起嘴之繼承人）、丙○○、戊○○、己○○（林萬
    生之繼承人）、李阿苖、申○○、酉○○（林朝明之繼承人
    ）、癸○○、甲○○、Ｋ○○、Ｇ○○、辰○○、未○○（
    林土壽之繼承人）、亥○○、天○○、寅○○、丁○○、Ｉ
    ○○（林財之繼承人）及辛○○、地○○、午○○、Ｊ○○
    、庚○○、子○○（林建達之繼承人）應承受原出賣人之所
    有財產上權利義務，而對原告負契約上之義務無疑。
  (三)為此，依據買賣之法律關係請求被告應將如附表一所示之不
    動產辦理繼承登記後，將其所有權移轉登記予原告。
二、被告丑○○、巳○○、卯○○、Ｅ○○、Ｃ○○、黃○○、
    亥○○、庚○○則抗辯：
  (一)被告丑○○、巳○○、卯○○、Ｅ○○、Ｃ○○、黃○○、
    亥○○或渠等之被繼承人均未與原告簽訂如附表二所示之買
    賣契約，被告庚○○對於其被繼承人林建達是否與原告就系
    爭土地簽訂買賣契約則不清楚。又台北縣蘆洲鄉公所公告79
    年5 月31日申報之祭祀公業蘆洲鄉林氐天上聖母祭祀公業之
    派下16人，固曾分別收受原告給付之1,125,000 元，然係簽
    在一張十行紙上，為被告出賣祭祀公業天上聖母所有成功段
    279 、280 地號土地之對價，且該279 、280 地號土地目前
    已移轉登記予原告，並非被告出賣系爭中原段281 、279 、
    245 地號土地之對價。
  (二)為此，請求駁回原告之訴。
    其餘被告則未於言詞辯論期日到庭，亦未提出書狀作任何聲
    明或陳述。
三、查原告主張中原段281 地號土地全部、279 、245 地號土地
    持分各1/3 係林試所有，及林試已於2 年6 月25日死亡，系
    爭土地應歸林試之全體繼承人所公同共有之事實，已據提出
    土地登記謄本3 件為證，並經本院依職權調閱附於本院93年
    度訴字第295 號民事卷宗之祭祀公業蘆洲鄉林氐天上聖母繼
    承系統表1 件查證無訛，自堪信為真實。
四、按私文書應由舉證人證其真正，但他造於其真正無爭執者，
    不在此限，民事訴訟法第357 條定有明文。原告雖主張：其
    與被告或渠等之被繼承人間訂有如附表二所示之買賣契約云
    云，然為被告丑○○、巳○○、卯○○、Ｅ○○、Ｃ○○、
    黃○○、亥○○否認在案，原告並未能就如附表二所示買賣
    契約形式上之真正負舉證責任，且被告Ｃ○○固曾自認台北
    縣蘆洲鄉公所公告79年5 月31日申報之祭祀公業蘆洲鄉林氐
    天上聖母祭祀公業之派下16人，曾分別收受原告給付之1,12
    5,000 元，並在1 張10行紙上簽收之事實，惟渠等收受前開
    1,125,000 元係出賣祭祀公業天上聖母所有成功段279 、28
    0 地號土地之對價，已據被告卯○○於本院94年4 月21日審
    理時補充陳述甚明，自難僅憑原告所提出如附表二所示之買
    賣契約，遽予認定兩造間就中原段281 、279 、245 地號土
    地有買賣關係存在。
五、復按公同共有人中之一人，以公同共有物所有權之移轉為買
    賣契約之標的，固非所謂以不能之給付為契約標的，惟其移
    轉所有權之處分行為，因未經其他公同共有人之承認不能發
    生效力（最高法院33年上字第2489號判例參照）。經查中原
    段281、279、245地號土地原係林試所有，而林試已於2年6
    月25日死亡，自應由其全體繼承人公同共有系爭土地，本院
    於93年12月28日函知原告提出林試之全體繼承人戶籍謄本過
    院，原告雖僅提出祭祀公業蘆洲鄉林氐天上聖母79年5 月31
    日申報之派下繼承人之戶籍謄本，然原告於93年10月28日本
    院審理時陳稱：被告Ｂ○○尚有胞姊林美汝等語，被告Ｃ○○於94年6 月9 日審理時亦陳稱：林鳳登有3 個女兒等語，
    依台北縣蘆洲鄉公所公告之祭祀公業蘆洲鄉林氐天上聖母繼
    承系統表所載，均應為林試之繼承人，縱令原告所提出如附
    表二所示之買賣契約係屬真實，前開契約之賣方並非林試之
    全體共有人，並無處分系爭中原段281 、279 、245 地號土
    地之權限，則原告請求前開契約之賣方或繼承人辦理不動產
    所有權移轉登記，自屬無據。
六、從而，原告依據買賣之法律關係請求被告就如附表一所示之
    不動產辦理繼承登記，並將所有權移轉登記予原告，為無理
    由，應予駁回。
七、結論：原告之訴為無理由，依據民事訴訟法第385條第1項前
    段、第78條判決如主文。
中　　華　　民　　國　　94　　年　　6 　　月　　22　　日
                  民事第三庭    法　官　何君豪
以上正本係照原本作成
如對本判決上訴，須於判決送達後20日內向本院提出上訴狀
中　　華　　民　　國　　94　　年　　6 　　月　　22　　日
                                書記官　蕭興南
